臺灣高雄地方法院民事裁定
109年度消債更字第80號
聲  請  人  林靄廷（原名：林士惟、林慶隆）
0000000000000000

0000000000000000

0000000000000000

0000000000000000

上列當事人因消費者債務清理事件聲請更生，本院裁定如下：
    主  文
聲請人林靄廷自中華民國一○九年十月二十七日下午四時起開始
更生程序。
命司法事務官進行本件更生程序。
    理  由
一、聲請意旨略以：伊有不能清償債務情事，前向本院聲請調解
    債務清償方案，惟調解不成立。伊又未經法院裁定開始清算
    程序或宣告破產，爰聲請更生等語。
二、按債務人不能清償債務或有不能清償之虞者，得依本條例所
    定更生或清算程序，清理其債務；債務人無擔保或無優先權
    之本金及利息債務總額未逾新臺幣（下同）12,000,000元者
    ，於法院裁定開始清算程序或宣告破產前，得向法院聲請更
    生；法院開始更生程序之裁定，應載明其年、月、日、時，
    並即時發生效力；法院開始更生或清算程序後，得命司法事
    務官進行更生或清算程序，必要時得選任律師、會計師或其
    他適當之自然人或法人1人為監督人或管理人，消費者債務
    清理條例（下稱消債條例）第3條、第16條第1項、第42條第
    1項、第45條第1項分別定有明文。
三、經查：
  ㈠聲請人前於民國109年1月9日提出債權人清冊，向本院聲請調
    解債務清償方案，經本院109年度司消債調字第27號受理，
    於109年2月18日調解不成立，聲請人於同年2月26日具狀聲
    請更生等情，業經本院依職權調閱上開調解卷宗核閱無訛。
  ㈡聲請人於106年度至107年度均無申報所得，108年度申報所得
    為10,075元，名下有2000年出廠車輛1部，有友邦人壽保單
    解約金520元；又聲請人自陳107年年初為蓋鐵皮屋之工人，
    每月收入約25,000元，因腳受傷，有段時間失業，自107年
    年底受雇友人鄭秀英於其住處1樓洗鱸魚之魚鱗、送貨，每
    月收入18,000元，另於107年1、2月間即與鄭秀英約定，聲
    請人可另行銷售鄭秀英販賣之魚鱗片、魚鱗凍等商品，每斤
    可有20元利潤，107年3月至109年8月17日匯至聲請人土地銀
    行、台灣中小企業銀行存款帳戶之銷售額共計388,660元，
    淨利共計32,119元，現未領取任何補助等情，有財政部高雄
    國稅局106年至108年綜合所得稅各類所得資料清單及財產歸
    屬資料清單【本院109年度司消債調字第27號卷（下稱調卷
    ）第11至13頁】、108年稅務電子閘門財產所得調件明細表
    （本案卷第77頁）、財產及收入狀況說明書（調卷第4頁）
    、債權人清冊（本案卷第61頁）、戶籍謄本（本案卷第92頁
    ）、勞工保險被保險人投保資料表（調卷第15至16頁）、個
    人商業保險查詢結果表（本案卷第27至28頁）、財團法人金
    融聯合徵信中心前置協商專用債權人清冊（調卷第8至10頁
    ）、信用報告（本案卷第21至22頁）、社會補助查詢表（本
    案卷第72至76頁）、高雄市政府都市發展局函（本案卷第19
    頁）、勞動部勞動力發展署高屏澎東分署函（本案卷第18頁
    ）、勞動部勞工保險局函（本案卷第17頁）、存簿（本案卷
    第36至60頁）、銷售魚鱗片之匯入款項明細說明表（本案卷
    第93至98頁）、本院109年10月6日調查筆錄（本案卷第115
    至116頁）、台灣宅配通股份有限公司函（本案卷第79至81
    頁、第99至111頁）、收入切結書（調卷第14頁）、鄭秀英
    出具之切結書（本案卷第25頁）、網路銷售擷取頁面（本案
    卷第112至113頁）、聲請人109年8月31日補正狀（本案卷第
    91頁）、友邦人壽保險股份有限公司函（本案卷第78頁）等
    附卷可證。查，聲請人就銷售魚鱗片之收入部分，原稱鄭秀
    英在蝦皮、雅虎、奇摩、露天拍賣經營十方廚房即英仔魚鱗
    凍廚房，伊係幫鄭秀英送貨及洗魚鱗，因貨物係由伊處理、
    寄送，故由伊與貨運公司簽約，貨運公司將代收之貨款匯入
    伊之帳戶，熟客亦匯款至伊之帳戶，嗣復改稱伊有經鄭秀英
    同意販售鄭秀英之商品，是帳戶始有貨運公司、熟客之匯款
    ，扣除收貨成本及宅配費用，獲利微薄云云，說詞前後反覆
    ，衡諸社會常情，如係鄭秀英自行經營網路銷售，要無將代
    收之貨款匯至聲請人帳戶之需要，足見貨運公司、熟客所匯
    款項，應係聲請人自行銷售魚鱗片、魚鱗凍之收入，而聲請
    人雖稱尚須扣除收貨成本及運費，惟貨運公司所匯款項均已
    扣除運貨，且聲請人亦未就其支出之成本費用舉證以實其說
    ，是依聲請人上述工作、收入情形，認以聲請人自陳受雇鄭
    秀英之每月收入加計107年3月至109年8月17日販售魚鱗之銷
    售額，共計30,955元（計算式：18,000＋388,660÷30＝30,955
    ，本裁定元以下均採四捨五入計算）核算其現在償債能力之
    基礎，堪認妥適。
  ㈢關於聲請人個人日常必要支出部分，聲請人主張每月支出15,
    719元乙情。按債務人必要生活費用，以最近一年衛生福利
    部或直轄市政府所公告當地區每人每月最低生活費一點二倍
    定之，消債條例第64條之2第1項定有明文。本院參酌衛福部
    社會司所公告109年度高雄市最低生活費為13,099元，1.2倍
    即15,719元。又聲請人原陳稱分租透天厝2樓雅房，每月租
    金含水電費共5,000元，嗣稱於女友所有房屋居住，無租金
    負擔，又改稱係於鄭秀英所有房屋即工作地居住，客觀上無
    房屋費用支出，故於計算聲請人個人每月必要生活費時，即
    應自前開已包括居住費用在內之每月最低生活費用中，扣除
    相當於房租支出所佔比例（大約為24.36％），即11,890元【
    計算式：15,719－（15,719×24.36%）＝11,890】，逾此範圍
    難認必要。
  ㈣承上，聲請人目前每月收入30,955元，扣除個人必要支出11,
    890元後，剩餘19,065元，而聲請人目前負債總額為6,132,9
    69元（調卷第36至38頁、第46至60頁、第62至75頁、第81頁
    ，包括：台北富邦銀行、臺灣銀行、第一銀行、華南銀行、
    中國信託銀行、新光行銷股份有限公司、摩根聯邦資產管理
    股份有限公司、台新資產管理股份有限公司、創群投資公司
    、挺鈞公司、萬榮行銷股份有限公司、良京實業股份有限公
    司、元大國際資產管理股份有限公司、滙誠第二資產管理股
    份有限公司、立新資產管理股份有限公司，另新光銀行陳報
    有債權存在，惟聲請人稱與該銀行並無往來，而未列該銀行
    之債權），扣除友邦人壽保單解約金520元後，以每月所餘
    逐年清償，至少須約27年【計算式：（6,132,969－520）÷19
    ,065÷12≒27】始能清償完畢，應認其已不能清償債務。此外
    ，聲請人無擔保或無優先權之債務總額未逾12,000,000元，
    且無消債條例第6條第3項、第8條或第46條各款所定駁回更
    生聲請之事由存在。則聲請人聲請更生為有理由，應予准許
    ，爰命司法事務官進行本件更生程序。
四、依消債條例第11條第1 項、第45條第1 項、第16條第1 項，
    裁定如主文。
中　　華　　民　　國　 109　　年　　10　　月　　27　　日
              　　民事庭　　法　官　賴寶合
以上正本係照原本作成。
本裁定不得抗告。
中　　華　　民　　國　 109　　年　　10　　月　　27　　日
  　                        書記官　胡美儀